【裁判字號】    90,訴,405
【裁判日期】    901126
【裁判案由】    毒品危害防制條例
【裁判全文】
臺灣士林地方法院刑事判決                            九十年度訴字第四○五號
    公  訴  人  臺灣士林地方法院檢察署檢察官
    被      告  甲○○
右列被告因違反毒品危害防制條例案件，經檢察官提起公訴（九十年度毒偵字第九五
八號），本院判決如左：
    主  文
甲○○連續施用第一級毒品，處有期徒刑捌月。扣案第一級毒品海洛因參包（總淨重
壹拾肆點零壹公克）、殘留海洛因成分之殘渣袋陸個均沒收銷燬之。又連續施用第二
級毒品，處有期徒刑伍月。扣案第二級毒品安非他命貳包（驗餘總淨重貳點肆參公克
）、殘留安非他命成分之錫箔紙壹張均沒收銷燬之；斜口分裝杓管貳支、酒精燈壹瓶
均沒收之。應執行有期徒刑壹年。扣案第一級毒品海洛因參包（總淨重壹拾肆點零壹
公克）、第二級毒品安非他命貳包（驗餘總淨重貳點肆參公克）、殘留海洛因成分之
殘渣袋陸個、殘留安非他命成分之錫箔紙壹張均沒收銷燬之；斜口分裝杓管貳支、酒
精燈壹瓶均沒收之。
    事  實
一、甲○○明知海洛因為第一級毒品，猶自民國八十七年四月間某日起至八十八年五
    月十一日止，臺北市○○區○○路二段二六三巷二四號五樓住處，連續施用第一
    級毒品海洛因多次，嗣經警於八十八年五月十二日，在上址查獲，經本院以八十
    八年度毒聲字第九○三號裁定送觀察、勒戒後，認繼續施用毒品傾向，再經本院
    以八十八年度毒聲字第一○○八號裁定令入戒治處所施以強制戒治一年，嗣經本
    院以八十八年度毒聲字第二四七○號裁定停止戒治，所餘戒治期間付保護管束期
    滿，由臺灣士林地方法院檢察署檢察官於八十九年八月十七日以八十九年度戒毒
    偵字第一○一號為不起訴處分確定。詎其仍不知悔改，明知海洛因為第一級毒品
    、安非他命為第二級毒品，復基於施用第一級毒品海洛因及第二級毒品安非他命
    之概括犯意，自九十年五月十日某時起起至同年月二十三日某時止，在臺北市○
    ○區○○路三二四巷二弄二號二樓住處，連續多次以注射針筒施打之方式，施用
    第一級毒品海洛因、以打火機或酒精燈燃燒錫箔紙上安非他命之方式，施用第二
    級毒品安非他命。迄同年月二十四日下午六時許，為警在上揭住處查獲，並扣得
    第一級毒品海洛因三包（共淨重十四‧○一公克）、第二級毒品安非他命二包（
    驗餘淨重二‧四三公克）、殘留海洛因成分之殘渣袋六個、殘留安非他命成分之
    錫箔紙一張（起訴書誤載為六張）、斜口分裝杓管二支、酒精燈一瓶。經依本院
    以九十年度毒聲字第七四六號裁定令入戒治處所，施以強制戒治一年。
二、案經臺北市政府警察局信義分局報請臺灣士林地方法院檢察署檢察官偵查起訴。
    理  由
一、右揭犯罪事實，業據被告甲○○於警訊、偵審中坦承不諱，核與證人陳龍通於警
    訊時證述情節相符，而其為警查獲後所採集之尿液經送臺北市立療養院鑑驗結果
    ，確呈嗎啡及安非他命陽性反應，有該院九十年五月三十一日煙毒尿液檢驗報告
    書一紙在卷可稽，並有扣案第一級毒品海洛因三包（總淨重十四‧○一公克）、
    第二級毒品安非他命二包（驗餘淨重二‧四三公克）、殘留海洛因成分之殘渣袋
    六個、殘留安非他命成分之錫箔紙一張、斜口分裝杓管二支、酒精燈一瓶可資佐
    證，且上開扣案毒品經送臺北市政府警察局及法務部調查局檢驗結果，認送驗可
    疑結晶顆粒二包檢出甲基安非他命成分；送驗可疑白粉三包，均含有海洛因成分
    ，此有臺北市政府警察局九十年八月十四日北市鑑毒字第三一三號鑑驗通知書、
    法務部調查局九十年七月二十六日陸(一)字第九○一七四九三一號鑑定通知書各
    一份附卷可稽，另扣案殘渣袋六個、錫箔紙一張，經送憲兵司令部刑事鑑識中心
    鑑驗結果，殘渣袋均殘留有海洛因成分、錫箔紙殘留有甲基安非他命成分，亦有
    該鑑識中心九十年十一月二日綱得字第一四三二八號鑑驗通知書一份在卷足按
    ，足見其自白與事實相符，堪予採信。又被告前因違反毒品危害防制條例案件，
    經本院以八十八年度毒聲字第九○三號裁定送觀察、勒戒後，認有繼續施用毒品
    傾向，再經本院以八十八年度毒聲字第一○○八號裁定令入戒治處所施以強制戒
    治一年，嗣經本院以八十八年度毒聲字第二四七○號裁定停止戒治，所餘戒治期
    間付保護管束期滿，由臺灣士林地方法院檢察署檢察官於八十九年八月十七日以
    八十九年度戒毒偵字第一○一號為不起訴處分確定，有本院裁定書及該署不起訴
    處分書各一份存卷足參。被告於強制戒治後五年內再犯毒品危害防治條例第十條
    第一項、第二項之施用第一級、第二級毒品罪，並經本院以九十年度毒聲字第七
    四六號裁定令入戒治處所，施以強制戒治一年，其施用毒品之事證明確，被告犯
    行洵堪認定，應依法論科。
二、核被告所為，係犯違反毒品危害防制條例第十條第一項施用第一級毒品罪、同條
    第二項施用第二級毒品罪。被告因施用第一級毒品海洛因及第二級毒品安非他命
    而分別持有第一級毒品海洛因及第二級毒品安非他命，其持有之低度行為均為施
    用之高度行為所吸收，不另論罪。其先後多次施用第一、二級毒品犯行，時間密
    接，方法相同，均係觸犯構成要件相同之罪，顯係基於概括犯意為之，均為連續
    犯，應各依刑法第五十六條之規定，以一罪論，並加重其刑。又被告所犯上開二
    罪間，犯意各別，行為互殊，應予分論併罰。爰審酌被告之生活狀況、品行、施
    用毒品係傷害自己身體，前經觀察、勒戒及強制戒治後仍不知悔悟，再度涉犯本
    條例之罪，顯見其無戒毒決心，其犯罪之動機、目的、手段、所生危害非鉅，及
    犯罪後坦承犯行，尚知悔悟等一切情狀，分別量處如主文所示之刑，並定其應執
    行之刑。至扣案第一級毒品海洛因三包（總淨重十四‧○一公克）、第二級毒品
    安非他命二包（驗餘淨重二‧四三公克）、殘留海洛因成分之殘渣袋六個、殘留
    安非他命成分之錫箔紙一張，均屬違禁物，不問屬於犯人與否，應依同條例第十
    八條第一項之規定，均沒收銷燬之。另扣案斜口分裝杓管二支、酒精燈一瓶，均
    係被告供犯罪所用之物，且為被告所有，業經被告供明在卷可按，爰依刑法第三
    十八條第一項第二款併予宣告沒收。
據上論斷，應依刑事訴訟法第二百九十九條第一項前段，毒品危害防制條例第十條第
一項、第二項、第十八條第一項，刑法第十一條前段、第五十六條、第五十一條第五
款、第三十八條第一項第二款，判決如主文。
本案經檢察官簡靜玉到庭執行職務
中      華      民      國    九十      年     十一     月    二十六    日
                                  臺灣士林地方法院刑事第二庭
                                          法  官
右正本證明與原本無異。
如不服本判決，應於判決送達後十日內，向本院提出上訴狀。
                                          書記官
中    華    民    國      八十        年              月              日


司法院資訊處製作；財團法人民間司法改革基金會備份。
